臺灣桃園地方法院民事裁定
111年度司繼字第77號
聲  請  人  彭瑞嬌  
代  理  人  何偉斌律師



被  繼承人  林標清(亡)


關  係  人
即受選任人  鄭崇文律師

上列聲請人聲請選任被繼承人林標清遺產管理人事件，本院裁定
如下：
    主      文
選任鄭崇文律師為被繼承人林標清之遺產管理人。
准對被繼承人林標清（女，民國00年0月00日出生、110年1月19
日死亡，國民身分證統一編號：Z000000000號，生前最後住所：
桃園市○○區○○街000巷00弄00號）大陸地區以外之繼承人為承認
繼承之公示催告。
被繼承人林標清之大陸地區以外之繼承人，應自本公示催告公告
於司法院網站之日起壹年內向本院陳報承認繼承，如不於公示期
限內陳報承認繼承時，被繼承人之遺產於大陸地區之繼承人依法
繼承、清償債權並交付遺贈物後，如有賸餘，歸屬國庫。
聲請程序費用由被繼承人林標清之遺產負擔。
    理      由
一、按先順序繼承人均拋棄其繼承權時，由次順序之繼承人繼承
    ，其次順序繼承人有無不明或第四順序之繼承人均拋棄其繼
    承權者，準用關於無人承認繼承之規定。次按繼承開始時，
    繼承人之有無不明，而無親屬會議或親屬會議未於1個月內
    選定遺產管理人者，利害關係人得聲請法院選任遺產管理人
    ，並由法院依公示催告程序，定6個月以上之期限，公告繼
    承人，命其於期限內承認繼承，此觀民法第1176條第6項、
    第1177條、第1178條規定自明。再按遺產管理人之職務為：
    (一)編製遺產清冊。(二)為保存遺產必要之處置。(三)聲請
    法院依公示催告程序，限定一年以上之期間，公告被繼承人
    之債權人及受遺贈人，命其於該期間內報明債權及為願受遺
    贈與否之聲明，被繼承人之債權人及受遺贈人為管理人所已
    知者，應分別通知之。(四)清償債權或交付遺贈物。(五)有
    繼承人承認繼承或遺產歸屬國庫時，為遺產之移交，民法第
    1179條第1項亦有明文。
二、本件聲請意旨略以：緣被繼承人生前口頭交代聲請人辦理身
    後事，喪葬費用由遺產中支付，待被繼承人往生後，其後事
    由聲請人彭瑞嬌依約定將其安置，除被繼承人生前已支付之
    新台幣15萬元以外，尚不足之12萬8千3百元由聲請人支付，
    因被繼承人死亡，而被繼承人在台無繼承人可繼承，導致聲
    請人對被繼承人之遺產無法行使權利，爰依法聲請選任被繼
    承人之遺產管理人等語。
三、經查，聲請人主張之上開事實，業據其提出海揚葬儀社之預
    付喪葬費領據、被繼承人之喪葬費用收據、被繼承人之除戶
    戶籍謄本及出入境聲請書影本為證，並有聲請人於110年度
    司繼字第2187號所提之被繼承人公證遺囑影本為證，堪信為
    真。又被繼承人在台無繼承人可繼承等情，復經本院依職權
    向桃園○○○○○○○○○查詢被繼承人之繼承人之戶籍資料，依其
    所提供之戶籍資料顯示，被繼承人之配偶於繼承開始前死亡
    ，且在台無子女、父母、兄弟姊妹、祖父母等繼承人，此有
    桃園○○○○○○○○○110年5月7日桃市德戶字第1100003980號函在
    卷可憑，堪予認定。次查，被繼承人死亡迄今已逾民法第11
    77條所定一個月期間，仍無親屬會議選任之遺產管理人向本
    院陳明或向聲請人為處理債務之表示，此有本院索引卡查詢
    資料在卷可稽，可認聲請人主張無親屬會議召集之事實為真
    。準此，堪認被繼承人所遺財產處於無人管領之狀態，是以
    ，本件確有為被繼承人所遺財產指定遺產管理人之必要。經
    本院函詢桃園律師公會，有鄭崇文、鄭仁壽律師、郭淳頤律
    師具狀表示有意願擔任被繼承人所遺財產之遺產管理人，此
    有該律師之陳報狀與同意書在卷可憑，本院審酌鄭崇文律師
    曾辦理遺產管理人及其他事件之情況，認鄭崇文律師足堪勝
    任本件遺產管理人之職務，且聲請人並稱如有不足清償報酬
    費用時，願支付遺產管理人之報酬及必要費用等語，此有本
    院訊問筆錄在卷足憑。綜上，本件選任鄭崇文律師為被繼承
    人之遺產管理人，應屬適當，且與法律規定相合，應予准許
    ，並依法為公示催告。
四、依家事事件法第127條第4項之規定，裁定如主文。
五、如不服本裁定，應於送達後10日內向本院提出抗告狀，並應
    繳納抗告費新臺幣1,000元。
中　　華　　民　　國　　111 　年　　4 　　月　　25　　日
                   家事法庭司法事務官　蔡淑蘭
以上正本係照原本作成。